【裁判字號】    95,易,3252
【裁判日期】    951205
【裁判案由】    竊盜
【裁判全文】
臺灣臺中地方法院刑事判決              95年度易字第3252號
公  訴  人  臺灣臺中地方法院檢察署檢察官
被      告  丁○○
上列被告因竊盜等案件，經檢察官提起公訴（95年度偵字第
22097號），本院合議庭裁定由受命法官獨任進行簡式審判程序
，判決如下：
    主  文
丁○○竊盜，累犯，處有期徒刑參月，如易科罰金，以新臺幣壹
仟元折算壹日，扣案之鑰匙壹支沒收；又共同竊盜，累犯，處有
期徒刑參月，如易科罰金，以新臺幣壹仟元折算壹日；應執行有
期徒刑伍月，如易科罰金，以新臺幣壹仟元折算壹日，扣案之鑰
匙壹支沒收。
    犯罪事實
一、丁○○前於民國90年間，因違反毒品危害防制條例案件，經
    本院於90年11月22日以90年度訴字第1682號判決判處有期徒
    刑1年10月，上訴後經臺灣高等法院臺中分院於91年1月14日
    以90年度上訴字第2247號判決駁回確定，嗣於94年6月1日縮
    短刑期假釋付保護管束，甫於94年7月26日因保護管束期滿
    未經撤銷視為執行完畢。詎丁○○猶不知悔改，(一)基於意圖
    為自己不法所有之犯意，於95年9月30日13時許，在臺中縣
    龍井鄉○○路附近，以其所有自備之鑰匙1支，竊取甲○○
    所有停放於該處車牌號碼X9-9048號自用小貨車1輛後，(二)復
    另行起意，與丙○○（拘提中，俟到案後另行審結）2人共
    同基於意圖為自己不法所有之犯意聯絡，於95年10月1日6時
    30 分許，由丁○○駕駛前開竊得之X9-9048號自小貨車搭載
    丙○○，至臺中縣沙鹿鎮○○路285巷土地公廟旁，共同徒
    手竊取戊○○所有放置於工地之板模支撐鐵架110支得手，
    並搬運至上開自小貨車上，惟未及將竊得之板模支撐架運走
    ，即因形跡可疑，遭執行巡邏勤務之員警於同日7時10分許
    盤查查獲，並當場扣得丁○○所有供竊取該X9-9048號自用
    小貨車使用之自備鑰匙1支。
二、案經臺中縣警察局清水分局報請臺灣臺中地方法院檢察署檢
    察官偵查起訴。
    理  由
一、按本件被告丁○○所犯係死刑、無期徒刑、最輕本刑為3年
    以上有期徒刑以外之罪，其於準備程序就前揭被訴事實為有
    罪之陳述，經受命法官告知簡式審判程序之旨，並聽取其與
    公訴人之意見後，本院認無不得或不宜改依簡式審判程序進
    行之處，爰依刑事訴訟法第273條之1第1項，裁定本件由受
    命法官獨任進行簡式審判程序，合先敘明。
二、上揭犯罪事實，業據被告丁○○自警詢以迄本院審理時均坦
    承不諱，核與證人即被害人甲○○、戊○○分別於警、偵訊
    中指述之情節相符，並有分別由甲○○、戊○○立具之贓物
    認領保管單、車籍資料作業詳細畫面查詢表、現場測繪圖各
    1紙及現場照片4幀等附卷可稽，此外，復有被告丁○○所有
    供行竊X9-9048號自小貨車使用之鑰匙1支扣案可佐，足徵被
    告前開自白確與事實相符。從而本件事證明確，被告犯行堪
    以認定，應予依法論科。
三、核被告丁○○所為，均係犯刑法第320條第1項之普通竊盜罪
    。被告丁○○就犯罪事實欄一(二)部分之竊盜犯行，與同案被
    告丙○○間有犯意聯絡及行為分擔，為共同正犯。又被告丁○○上開二次竊盜犯行，犯意各別，應予分論併罰。再被告
    丁○○前於90年間，因違反毒品危害防制條例案件，經本院
    於90年11月22日以90年度訴字第1682號判決判處有期徒刑1
    年10月，上訴後經臺灣高等法院臺中分院於91年1月14日以9
    0年度上訴字第2247號判決駁回確定，嗣於94年6月1日縮短
    刑期假釋付保護管束，甫於94年7月26日因保護管束期滿未
    經撤銷視為執行完畢，有臺灣高等法院被告前案紀錄表及臺
    灣臺中地方法院刑案資料查註紀錄表各1份在卷可憑，其於
    前開有期徒刑執行完畢後5年內，故意再犯本件有期徒刑以
    上之罪，為累犯，應依刑法第47條第1項之規定加重其刑。
    爰審酌被告前有施用毒品之犯罪紀錄前科，素行不佳，且被
    告正值青壯，竟不思循正當管道賺取錢財謀生，反起意行竊
    ，缺乏對他人財產權須予以尊重之觀念，應加非難，惟衡酌
    被告犯罪所得非鉅，被害人於事後均已領回遭竊物品，犯罪
    所生危害尚非過鉅，及其等犯後坦承犯行，態度尚佳等一切
    情狀，分別量處如主文所示之刑，並定應執行之刑，暨均諭
    知易科罰金之折算標準。至扣案之鑰匙1支，為被告丁○○
    所有，供本件如犯罪事實欄一(一)部分犯行所用之物，業據被
    告供明在卷，爰併依刑法第38條第1項第2款規定宣告沒收。
據上論斷，依刑事訴訟法第273條之1第1項、第299條第1項前段
，刑法第28條、第320條第1項、第47條第1項、第51條第5款、第
38條第1項第2款、第41條第1項前段，刑法施行法第1條之1，判
決如主文。
本案經檢察官乙○○到庭執行職務。
中    華    民    國    95    年    12    月     5    日
                  臺灣臺中地方法院刑事第五庭
                      法  官  吳崇道
以上正本證明與原本無異。
如不服本判決，應於判決送達後10日內，向本院提出上訴狀，上
訴於臺灣高等法院臺中分院(須附繕本)。
                      書記官  黃舜民
中    華    民    國    95    年    12    月     5    日
附錄本案論罪科刑法條
中華民國刑法第320條：
意圖為自己或第3人不法之所有，而竊取他人之動產者，為竊盜
罪，處5年以下有期徒刑、拘役或5百元以下罰金。
意圖為自己或第3人不法之利益，而竊佔他人之不動產者，依前
項之規定處斷。
前2項之未遂犯罰之。


司法院資訊處製作；財團法人民間司法改革基金會備份。
